【裁判字號】    92,訴,2858
【裁判日期】    921224
【裁判案由】    給付信用卡消費款
【裁判全文】
臺灣臺中地方法院民事判決  九十二年度訴字第二八五八號
    原      告  臺新國際商業銀行股份有限公司
    代  表  人  丁○○
    訴訟代理人  甲○○
                            送.
    被      告  丙○○
右當事人間請求給付信用卡消費款事件，本院於民國九十二年十二月十日言詞辯論終
結後，判決如左：
    主      文
被告應給付原告新臺幣伍拾捌萬玖仟柒佰參拾貳元。
訴訟費用由被告負擔。
本判決於原告以新臺幣貳拾萬元為被告供擔保後，得假執行。
    事      實
甲、原告方面：
一、聲明：求為判決如主文第一項所示，並陳明願供擔保，請准宣告假執行。
二、陳述：
（一）被告於民國八十七年四月二十四日向原告請領卡號４３８０─４５６７─０４
      ００─２００１之國際信用卡使用，兩造約定被告得於特約商店憑卡簽帳消費
      ，或於辦理預借現金之機構預借現金，並同意當期應付帳款於當期繳款截止日
      前向原告全數清償，如逾期未付清當期應繳金額時，應自應繳款日起按每日利
      率萬分之五點四計付延滯息。被告自八十七年四月二十四日起至九十二年九月
      二十三日止，持該信用卡簽帳消費之金額，達新臺幣（下同）五十八萬九千七
      百三十二元，迭經原告催討均未清償，為此依據信用卡使用契約之法律關係，
      請求被告給付前開欠款。
（二）被告雖表示願按月給付原告三、四千元，以清償其積欠之上開信用卡消費款，
      惟此項清償方式為原告所無法接受，原告希望被告每月償還之金額至少須達六
      萬元。
三、證據：提出信用卡申請書、信用卡契約書、客戶帳務查詢、消費帳單明細查詢、
    未結帳交易明細查詢各一份及身份證二份（以上均影本）為證。
乙、被告方面：
一、聲明：求為判決駁回原告之訴及假執行之聲請。
二、陳述：伊對於向原告請領上開信用卡使用後簽帳消費，尚積欠五十八萬九千七百
    三十二元未清償之事實並無爭執，惟伊剛找到工作，無法一次將欠款清償完畢，
    希望原告同意由伊每月給付三、四千元之方式，分期償還此項債務。
    理      由
一、原告主張被告於八十七年四月二十四日向其請領上開信用卡使用，自發卡日起至
    九十二年九月二十三日止刷卡消費之金額達五十八萬九千七百三十二元，尚未清
    償原告之事實，已據其提出信用卡申請書、信用卡契約書、客戶帳務查詢、消費
    帳單明細查詢、未結帳交易明細查詢各一份及身份證影本二份為證，復為被告所
    不爭執，自堪信為真實。至被告抗辯因覓得工作未久，無力將上開欠款一次清償
    完畢，惟願按月給付原告三、四千元以償還此項債務等語，既為原告所不同意，
    則被告仍應依兩造所訂信用卡契約之約定清償前揭消費款，其所辯上情，並無從
    解免其對原告所負該項債務。
二、按兩造所定信用卡契約第十五條第一項約定：持卡人對於當期之應付帳款如無疑
    義，即應於當期繳款截止日前全數繳付原告銀行。被告持向原告申請之信用卡消
    費，至九十二年九月二十三日止之消費金額已達五十八萬九千七百三十二元，惟
    未依兩造約定於應繳款日清償，則原告依據信用卡契約之法律關係，請求被告清
    償該等消費款，為有理由，應予准許。
三、原告陳明願供擔保，聲請宣告假執行，核無不合，爰酌定相當擔保金額准許之。
四、結論：原告之訴為有理由，依民事訴訟法第七十八條、第三百九十條第二項，判
    決如主文。
中      華      民      國    九十二    年      十二    月    二十四    日
                                臺灣臺中地方法院民事第一庭
~B法      官  鍾啟煒
右為正本係照原本作成
如對本判決上訴，須於判決送達後廿日內向本院提出上訴狀
中      華      民      國    九十二    年      十二    月    二十四    日
~B法院書記官


司法院資訊處製作；財團法人民間司法改革基金會備份。
